【裁判字號】    92,交聲,999
【裁判日期】    921119
【裁判案由】    違反道路交通管理處罰條例聲明異議
【裁判全文】
臺灣士林地方法院交通事件裁定                    九十二年度交聲字第九九九號
    原處分機關  臺北巿交通事件裁決所
    受 處分 人  甲○○
右列受處分人因違反道路交通管理處罰條例案件，對於台北市交通事件裁決所民國九
十二年十月三日所為之處分（原處分案號：北市裁三字第裁二二─ＡＢＹ六八八二三
○號），聲明異議，本院裁定如左：
    主  文
異議駁回。
    理  由
一、按道路交通管理處罰條例第三十一條第一項規定：汽車行駛於道路上，其汽車駕
    駛人或前座乘客未繫安全帶者，處駕駛人新台幣一千五百元罰鍰。次按同條例第
    六十條第一項規定：汽車駕駛人，駕駛汽車有違反本條例之行為，經交通勤務警
    察或依法令執行交通稽查任務人員制止時，不聽制止或拒絕停車接受稽查而逃逸
    者，除按各該條規定處罰外，處新台幣三千元以上六千元以下罰鍰。又按汽車駕
    駛人，違反第六十條第一項情形者，記違規點數一點，同條例第六十三條第一項
    第一款定有明文。
二、原處分意旨略以：本件受處分人即異議人甲○○，駕駛五Ｌ─七八一○號車於民
    國九十二年八月八日十二時二十七分在臺北市○○○路○段二一巷被台北市政府
    警察局內湖分局舉發「汽車行駛於道路上，其汽車駕駛人未繫安全帶者、違反處
    罰條例之行為，不聽勤務人員制止」違規，依違反道路交通管理處罰條例第三十
    一條第一項、第六十條第一項規定，處罰鍰共計新台幣四千五百元整，並依同條
    例第六十三條第一項第一款，記違規點數一點。
三、聲明異議意旨略以：其絕對有繫安全帶亦未見員警攔查鳴笛，其行經民權東路六
    段二十一巷口出來後欲行向內車道（因要左轉）從未見二位員警攔查，何來拒絕
    停靠路邊接受稽查？又經二位員警騎機車攔查後都配合員警要求靠路邊停車，要
    求之證件亦一一拿出，未帶駕照亦照實告知，何有以消極行為不服從稽查？二位
    員警騎機車攔查以警報器示警攔查但未使用喊話器叫靠邊停車伊即停車受檢稽查
    ，何有不靠邊停車接受稽查取締或逃逸之實呢？因有前揭所述之疑點，為此聲明
    異議等云云。
四、經查，證人即承辦警員乙○○於九十二年十一月十四日在本院結證稱：今年八月
    八日十二點二十七分時，我跟另一名同事在民權東路六段二一巷口執行路檢勤務
    ，在這時現場有一部自小客車號五Ｌ七八一０從二十一巷內往巷口行駛，我在距
    離這部車十公尺前，有看到這部車，到距離七公尺時我發現莊明德沒有繫安全帶
    ，我就用手勢請莊靠邊停車，這條巷子有八米寬，那時我站在巷口，莊就把車切
    向我的左前方直接右轉往民權東路上，這時莊就邊拉安全帶，邊開過去，沿著民
    權東路內側車道往前走。我跟我同事就各騎一部機車追過去，追到民權東路六段
    四十六號旁左轉的巷子裡面，我就在巷子裡將莊攔下來。我就請莊出示證件，跟
    他講他沒有繫安全帶請他出示證件，他就辯稱他有繫安全帶，我就跟莊講他已違
    反道路交通安全規則的規定未繫安全帶及為何不停，我就填舉發單，把通知單給
    莊，但莊沒有簽收。我只是依法告發，因為莊車子的玻璃是透明的，且莊又穿素
    色的衣服，且當天天氣晴朗，所以我看的很清楚等語。又本件並無任何積極證據
    足以證明該執勤員警之舉發係屬虛偽，或使人足信該名員警有何不可採之品性證
    據或前科證據存在，則執勤員警本於其維護交通秩序安全職責所為之依法舉發，
    自應受到合法正確之推定。是受處分人空言異議，自無可採，本件受處分人違規
    事實明確，原處分並無違法或不當，本件異議為無理由，應予駁回。
據上論斷，應依道路交通案件處理辦法第十九條，裁定如主文。
中      華      民      國      九十二      年    十一    月    十九    日
                                      臺灣士林地方法院交通法庭
                                          法  官  李  建  忠
右正本證明與原本無異。
如不服本裁定，應於送達後五日內，向本院提出抗告狀。
                                          書記官  曾  韻  蒔
中      華      民      國      九十二      年    十一    月    十九    日


司法院資訊處製作；財團法人民間司法改革基金會備份。
